【裁判字號】    99,毒抗,329
【裁判日期】    991116
【裁判案由】    聲請觀察勒戒
【裁判全文】
臺灣高等法院臺南分院刑事裁定         99年度毒抗字第329號
抗  告  人
即  被  告  甲○○
上列抗告人因違反毒品危害防制條例案件，不服臺灣雲林地方法
院99年度毒聲字第 350號中華民國99年10月20日所為之裁定（聲
請案號：臺灣雲林地方法院檢察署99年度毒偵字第1339號），提
起抗告，本院裁定如下：
    主  文
抗告駁回。
    理  由
一、本件抗告意旨略以：警方驗尿驗出有陽性反應，那時我有喝
    感冒藥水，不知是否跟喝感冒藥水有關？又母親身體不好，
    需要人照顧等語，爰依法提起抗告。
二、按犯毒品危害防制條例第10條之罪者，檢察官應聲請法院裁
    定，令被告入勒戒處所觀察、勒戒，其期間不得逾 2月，同
    條例第20條第1項定有明文。
三、查被告於民國（下同）99年 8月13日為警採尿回溯96小時內
    之某時，在不詳地點，以不詳方式，施用甲基安非他命一次
    。嗣經警於99年8月13日16時30分經其同意採集尿液送驗，
    檢驗結果成甲基安非他命陽性反應，始悉上情，此，有正修
    科技大學超微量研究科技中心尿液檢驗報告及雲林縣警察局
    台西分局毒品犯罪嫌疑人尿液採驗作業管制紀錄各 1紙附卷
    可稽（警卷第6、7頁）。
四、抗告人於原審審理雖未承認有施用第二級毒品甲基安非他命
    之犯行，惟查：抗告人於99年 8月13日為警所採集之尿液，
    經以酵素免疫分析法 （EIA）為初步檢驗及以氣相層析質譜
    儀法（GC／MS）進行確認檢驗，確檢出毒品甲基安非他命之
    陽性反應。而酵素免疫分析法屬免疫學分析原理，當其他藥
    物化學結構相近才可能引起偽陽性；氣相層析質譜儀法則係
    目前確認藥物篩檢結果時最常採用之確認方法，在良好的操
    作條件下，以氣相層析質譜儀作藥物及其代謝物之定性及定
    量分析，幾乎不會有偽陽性反應產生，上開檢測結果自屬精
    確，堪以採信。基上，抗告人雖未坦承施用第二級毒品甲基
    安非他命部分，惟有上開檢測足以證明被告確有施用之事實
    ，是抗告人於99年 8月13日為警採尿時回溯96小時內某時，
    在不詳地點，以不詳方式施用第二級毒品甲基安非他命之犯
    行，亦足堪認定。
五、抗告意旨雖以：抗告人於當時有服用感冒藥水云云。惟查：
  (一)按依行政院衛生署藥品許可證資料，各種國安感冒糖漿，不
    含安非他命類或嗎啡類成分，但該等製劑所含之  chlorphe
    niramine 成分，服用後其尿液以EIA酵素免疫分析法檢驗，
    或有可能造成安非他命類偽陽性反應，但以氣相層析譜儀進
    行確認，均不致呈安非他命或甲基安非他命陽性反應（行政
    院衛生署管制藥品管理局91年 3月29日管檢字第104476號函
    釋參照）。
  (二)查抗告人於99年 8月13日為警所採集之尿液，經以酵素免疫
    分析法（EIA）為初步檢驗後，並再以氣相層析質譜儀法（
    GC／MS）進行確認檢驗，均確檢出毒品嗎啡及甲基安非他命
    陽性反應，依前揭函釋，各種國安感冒糖漿製劑所含之chlo
    rphe，以氣相層析質譜儀作藥物及其代謝物之定性及定量分
    析，並不會有偽甲基安非他命陽性反應產生，是抗告人執此
    抗辯而請求免除觀察、勒戒，顯屬無稽，自非可取。
六、至抗告意旨另以：家中母親身體不好，需人照顧云云，然此
    乃屬抗告人個人因素，並不能作為得免除觀察勒戒之正當理
    由，自不據得撤銷原裁定之適法理由，是抗告人此部份之主
    張，亦不足為採。
七、綜上所述，抗告人所辯各節，經查並非可取。本院經核原審
    法院審酌上開情形，認檢察官之聲請為有理由而裁定抗告人
    應送勒戒處所觀察、勒戒，其期間不得逾二月，於法並無不
    合。從而，抗告意旨猶執前詞而提起本件抗告，指摘原裁定
    不當，為無理由，應予駁回。
八、據上論結，應依刑事訴訟法第412條，裁定如主文。
中    華    民    國    99    年    11    月    16    日
                  刑事第五庭  審判長法  官  楊  明  章
                                    法  官  趙  文  淵
                                    法  官  蔡  美  美
以上正本證明與原本無異。
不得再抗告。
                                    書記官  歐  貞  妙
中    華    民    國    99    年    11    月    16    日

司法院資訊處製作；財團法人民間司法改革基金會備份。
